臺灣板橋地方法院刑事判決　　　　　　 100年度易字第4177號
公　訴　人　臺灣板橋地方法院檢察署檢察官
被　　　告　林鴻瑋
上列被告因傷害案件，經檢察官提起公訴（100 年度偵字第2342
3 號），本院判決如下：
    主  文
本件公訴不受理。
    理  由
一、公訴意旨略以：被告林鴻瑋與告訴人鐘坤林間係鄰居關係，
    長期因細故而生爭執，於民國100 年6 月6 日下午1 時45分
    許，在新北市○○區○○路22號前，因鐘坤林質疑被告之母
    親李阿香上樓之動機而生衝突，竟以傷害他人身體之犯意，
    徒手毆打鐘坤林，致鐘坤林因而受有左臉腫合併擦傷、鼻右
    側擦傷、頸部紅腫等傷害。嗣經鐘坤林持診斷證明書報警處
    理，始悉上情（李阿香、林隆盛、鐘坤林涉嫌傷害罪嫌部分
    ，另為不起訴處分）。因認被告所為，係涉犯刑法第277 條
    第1 項傷害罪嫌等語。
二、按告訴乃論之罪，對於共犯之1 人撤回告訴者，其效力及於
    其他共犯；又告訴乃論之罪，其告訴已經撤回者，應為不起
    訴處分；又起訴之程序違背規定者，應諭知不受理之判決，
    並得不經言詞辯論為之，刑事訴訟法第239 條前段、第252
    條第5 款、第303 條第1 款、第307 條分別定有明文。
三、經查：公訴意旨所指被告林鴻瑋涉嫌傷害部分，認係觸犯刑
    法第277 條第1 項之傷害罪名，依同法第287 條前段之規定
    ，傷害案件須告訴乃論。查告訴人鐘坤林於警詢中指訴：伊
    遭被告林鴻瑋、案外人李阿香、林隆盛（即被告之父）等一
    家人圍毆，要對被告林鴻瑋、案外人李阿香、林隆盛等3 人
    提出傷害告訴等語【見臺灣板橋地方法院檢察署100 年度偵
    字第23423 號卷（下稱偵字卷）第4 、6 頁】；復於偵訊中
    指稱：100 年6 月6 日係被告林鴻瑋、案外人李阿香、林隆
    盛出手打伊等語（見上開偵字卷第39頁），林鴻瑋、李阿香
    、林隆盛亦均供稱當時大家都在拉扯等語（見上開偵字卷第
    39頁）；且由鐘坤林於本案起訴後之100 年12月8 日所提出
    之附帶民事訴訟狀亦將案外人李阿香列為民事被告，並於該
    訴狀之事實及理由欄記載：「這次傷害…，就是被告一家人
    群起攻擊，傷害被害人」等語（見本院卷第4 頁）觀之，鐘
    坤林之告訴意旨係被告林鴻瑋、案外人李阿香、林隆盛共同
    對其犯傷害罪無誤。惟告訴人鐘坤林於偵查中就其遭被告林
    鴻瑋、案外人李阿香、林隆盛等3 人傷害部分提出告訴後，
    已於100 年10月5 日偵訊中當庭撤回其餘其所指訴該日共同
    毆打伊之共犯李阿香、林隆盛之告訴，並有偵訊筆錄1 份附
    卷可稽（見上開偵字卷第52頁），揆諸上開規定，應認其撤
    回告訴之效力及於被告林鴻瑋。其告訴既經撤回，訴追條件
    乃屬不備，檢察官原應就此部分為不起訴處分，惟仍逕向本
    院提起公訴，其公訴程序自屬違背規定，爰不經言詞辯論，
    逕諭知不受理之判決。
據上論斷，應依刑事訴訟法第303 條第1 款、第307 條，判決如
主文。
中    華    民    國   100    年    12    月    30    日
              刑事第十五庭  法  官  毛彥程
以上正本證明與原本無異。
如不服本判決應於收受判決後10日內向本院提出上訴書狀，並應
敘述具體理由。其未敘述上訴理由者，應於上訴期間屆滿後20日
內向本院補提理由書（均須按他造當事人之人數附繕本）「切勿
逕送上級法院」。
                            書記官  翁淑婷
中    華    民    國   100    年    12    月    30    日